【裁判字號】    95,台上,6938
【裁判日期】    951214
【裁判案由】    違反毒品危害防制條例
【裁判全文】
最高法院刑事判決            九十五年度台上字第六九三八號
上  訴  人  甲○○
                    樓
上列上訴人因違反毒品危害防制條例案件，不服台灣高等法院中
華民國九十五年九月二十九日第二審判決（九十五年度上訴字第
二八三三號，起訴案號：台灣板橋地方法院檢察署九十五年度毒
偵字第三○九號），提起上訴，本院判決如下：
    主  文
上訴駁回。
    理  由
按刑事訴訟法第三百七十七條規定：上訴於第三審法院，非以判
決違背法令為理由，不得為之；是提起第三審上訴，應以原判決
違背法令為理由，係屬法定要件；如果上訴理由狀並未依據卷內
訴訟資料具體指摘原判決不適用何種法則或如何適用不當，或所
指摘原判決違法情事，顯與法律規定得為第三審上訴理由之違法
情形不相適合時，均應認其上訴為違背法律上之程式，予以駁回
。本件原判決維持第一審依想像競合犯關係，從一重論上訴人甲
○○施用第一級毒品罪（為累犯），處有期徒刑壹年之判決，駁
回上訴人在第二審之上訴，已併引用第一審判決書所記載之事實
、證據及理由，詳認定犯罪事實之依據及憑以認定之理由；從
形式上觀察，原判決並無違背法令情形。查第一審判決主文並未
諭知上訴人「連續」施用第一級毒品罪，雖該判決理由二說明：
「上訴人將海洛因、安非他命同時置於玻璃球內以火燒烤成煙吸
食，係一行為觸犯施用第一級毒品及施用第二級毒品二罪名，為
想像競合犯，應從一重論以『連續』施用第一級毒品罪」；惟其
中「連續」二字顯係贅載，原判決已在事實及理由欄乙、一敘明
該「連續」二字係贅載，應予刪除；經核與卷內證據資料相符，
且與判決主旨不生任何影響。上訴意旨謂原判決既將第一審判決
其中「連續」二字刪除，自不得如第一審判決適用民國九十五年
七月一日修正前之刑法第五十六條連續犯加重其刑，而應諭知較
第一審判決為輕之刑，原判決未減輕量刑，殊有適用法則不當之
違法云云；但第一審判決並未援引修正前刑法第五十六條連續犯
之規定加重其刑，原判決未減輕量刑，於法尚無不合，上訴意旨
洵有誤會，核與法定上訴第三審之形式要件不符，其施用第一級
毒品部分之上訴違背法律上之程式，應予駁回。又裁判上一罪案
件之一部分，得提起第三審上訴者，其不得上訴第三審部分，依
審判不可分原則，第三審法院亦應併予審判，但以得上訴部分其
上訴合法為前提。本件得上訴之施用第一級毒品部分，其上訴為
不合法，本院由程序上予以駁回，對於施用第二級毒品部分自無
從適用審判不可分原則，併為實體上審判，此部分既屬刑事訴訟
法第三百七十六條第一款之案件，為不得上訴第三審之案件，其
上訴不合法，應併予駁回。
據上論結，應依刑事訴訟法第三百九十五條前段，判決如主文。
中    華    民    國  九十五  年   十二   月   十四   日
                      最高法院刑事第十二庭
                          審判長法官  林  永  茂
                                法官  洪  文  章
                                法官  蘇  振  堂
                                法官  蕭  仰  歸
                                法官  何  菁  莪
      本件正本證明與原本無異
                                      書  記  官
中    華    民    國  九十五  年   十二   月   十八   日
                                                      Ｑ


司法院資訊處製作；財團法人民間司法改革基金會備份。
